臺灣新竹地方法院刑事判決
109年度易字第659號
公  訴  人  臺灣新竹地方檢察署檢察官
被      告  徐立威



上列被告因竊盜案件，經檢察官提起公訴（109年度偵字第817號
、第1129號），因被告於準備程序中就被訴事實為有罪之陳述，
經本院告以簡式審判之旨，並聽取意見後，裁定進行簡式審判程
序，並判決如下：
    主  文
徐立威犯竊盜罪，處拘役伍拾日，如易科罰金，以新臺幣壹仟元
折算壹日。又犯竊盜罪，處有期徒刑貳月，如易科罰金，以新臺
幣壹仟元折算壹日。
    事  實
一、徐立威基於意圖為自己不法所有之竊盜犯意，分別為下列行
    為：
 （一）於民國108年11月17日下午1時7分許，在新竹市○區○村○
       路0號「也果餐廳」前，徒手竊取沈遠博所有、置放在其
       所有之車牌號碼000-0000號普通重型機車前腳踏墊上之
       安全帽1頂（價值新臺幣【下同】500元），得手後，旋
       騎乘車牌號碼000-000號普通重型機車離開現場。嗣經沈
       遠博發覺失竊，旋報警並調閱監視器畫面而循線查獲，
       並扣得上開安全帽1頂（已發還）。
 （二）於108年12月18日上午10時42分許，在新竹縣○○鎮○○路○○
       ○段0000號「大享容器」休息室，趁無人注意之際，徒手
       竊取李忠穎所有、置放在該處之後背包1個（內有藍色外
       套1件【價值1,000元】），得手後，旋騎乘上開機車離
       開現場。嗣經李忠穎發覺失竊，旋報警並調閱監視器畫
       面後循線查獲，並在徐立威上開機車車廂內，扣得上開
       藍色外套1件（已發還）。
二、案經沈遠博訴由內政部警政署保安警察第二總隊第三大隊第
    一中隊、李忠穎訴由新竹縣政府警察局新埔分局報告臺灣新
    竹地方檢察署檢察官偵查起訴。　　
    理  由
一、上揭犯罪事實，業據被告徐立威分別於警詢、偵查、本院準
    備程序及簡式審判程序中均坦認不諱（見109年度偵字第817
    號卷【下稱817號偵卷】第7至11頁、第77頁反面，本院卷第
    154至155頁、第162頁），核與證人即告訴人沈遠博、李忠
    穎分別於警詢及偵查中之證述大致相符（見817號偵卷第12
    至15頁、109年度偵字第1129號卷【下稱1129號偵卷】第10
    至13頁、第61頁），並有保二總隊三大一中竹園分隊扣押筆
    錄、扣押物品目錄表、告訴人沈遠博出具之贓物認領保管單
    、車輛詳細資料報表、告訴人李忠穎出具之贓物認領保管單
    、監視器翻拍畫面、查獲經過翻拍畫面、現場及失竊外套照
    片共20張等件附卷可佐（見817號偵卷第16至20頁、第21頁
    、第32頁、第33至38頁，1129號偵卷第16頁、第17至26頁）
    ，堪認被告上開自白應與事實相符，應可採信。本件事證明
    確，被告犯行均堪認定，均應予依法論科。
二、論罪科刑：
（一）核被告所為，均係犯刑法第320條第1項之竊盜罪。又被告
      所犯上開2罪，犯意各別、行為互殊，應予分論併罰。至
      公訴意旨雖認被告本案犯罪事實欄一、(二)部分尚有竊得
      蘋果牌手機1支（價值25,000元）、TOYOTA折疊鑰匙1支（
      價值4,500元）、灰色小熊吊飾1個（價值500元）及現金6
      70元等物。然查，此部分業據被告於警詢、偵查、及本院
      準備程序及簡式審判程序中中均堅詞否認，且僅有告訴人
      之指述為證。而按被害人、告訴人係以使被告受刑事訴追
      為目的，是其陳述是否與事實相符，仍應調查其他證據以
      資審認(最高法院52年台上字第1300號判例要旨參照)；實
      係因該等證人或因有利害關係，本質上存有較大之虛偽危
      險性，為擔保其真實性，即應調查其他必要之證據(最高
      法院101年度台上字第6199號判決要旨參照)。是若僅有告
      訴人之單一指述，尚難就犯罪事實形成確信，此外，本案
      尚無其他積極之補強證據足以證明被告尚有竊得蘋果牌手
      機1支、TOYOTA折疊鑰匙1支、灰色小熊吊飾1個及現金670
      元等物，公訴意旨尚有未洽，應予更正，併此敘明。
（二）爰審酌被告已為思慮成熟之人且身體四肢健全，竟不思尊
      重他人財產權益，不務正業，僅為一己所需而為本案2次
      竊盜犯行，且其另有數次竊盜之刑事前科，有臺灣高等法
      院被告前案紀錄表可參，其素行不良，竟仍不知自省而故
      意犯下本案，實屬可議，復未與告訴人2人達成和解，兼
      衡其犯後坦承之態度、所為竊盜之手段尚稱和平、竊取物
      品之價值高低等節，暨其自陳高中畢業之智識程度，從事
      過臨時工，離婚，有1名20歲子女，入監前與父親及小孩
      同住，經濟狀況不好，有積欠信用卡債等一切情狀，分別
      量處如主文所示之刑，並均諭知易科罰金之折算標準。
（三）按犯罪所得，屬於犯罪行為人者，沒收之；犯罪所得已實
      際合法發還被害人者，不予宣告沒收或追徵，刑法第38條
      之1第1項前段、第5項分別定有明文。查被告涉犯本案竊
      盜犯行所得之安全帽1頂、藍色外套1件，均業於警方調查
      中實際發還予告訴人沈遠博、李忠穎，有贓物認領保管單
      各1紙可資佐證，觀諸上開規範之意旨，爰不予宣告沒收
      ，附此說明。
據上論斷，應依刑事訴訟法第273條之1第1項、第299條第1項前
段，判決如主文。
本案經檢察官周文如提起公訴，檢察官高如應、黃瑞盛到庭執行
職務。
中　　華　　民　　國　　110 　年　　4 　　月　　12　　日
                  刑事第六庭      法　官      王榮賓
以上正本證明與原本無異。
如不服本判決應於收受送達後20日內向本院提出上訴書狀，並應
敘述具體理由；其未敘述上訴理由者，應於上訴期間屆滿後20日
內向本院補提理由書（均須按他造當事人之人數附繕本）「切勿
逕送上級法院」。告訴人或被害人如對於本判決不服者，應具備
理由請求檢察官上訴，其上訴期間之計算係以檢察官收受判決正
本之日期為準。
中　　華　　民　　國　　110 　年　　4 　　月　　14　　日
                                  書記官      蘇鈺婷
附錄本案論罪科刑法條全文：
刑法第320條
意圖為自己或第三人不法之所有，而竊取他人之動產者，為竊盜
罪，處五年以下有期徒刑、拘役或五十萬元以下罰金。
意圖為自己或第三人不法之利益，而竊佔他人之不動產者，依前
項之規定處斷。
前二項之未遂犯罰之。